臺灣高等法院刑事判決　　　　　　　　 94年度上易字第959號
上　訴　人　臺灣板橋地方法院檢察署檢察官
被　　　告　甲○○
上列上訴人因被告竊盜案件，不服臺灣板橋地方法院94年度易字
第178號，中華民國94年5月12日第一審判決（起訴案號：臺灣板
橋地方法院檢察署94年度偵字第2171號），提起上訴，本院判決
如下：
    主  文
上訴駁回。
    事  實
一、甲○○前於民國88年間因施用第二級毒品案件，經臺灣板橋
    地方法院以88年度訴字第1517號判處有期徒刑7月確定；又
    於89年間因施用第二級毒品、偽造文書等案件，經臺灣板橋
    地方法院別以89年度易字第2774號、第3518號判處有期徒刑
    8月、3月確定，該2罪經臺灣板橋地方法院以90年度聲字第
    473 號裁定應執行有期徒刑10月確定，並接續執行，於91年
    3月15日縮短刑期假釋出監，於91年4月18日縮刑期滿，假釋
    未經撤銷而以已執行完畢論（本案構成累犯）。又於92年間
    因犯連續攜帶兇器竊盜罪，經臺灣板橋地方法院以92年度易
    字第2699號判處有期徒刑1年，於93年6月13日確定，於93
    年10月13日入監服刑迄今。詎猶不知悔改，復基於意圖為自
    己不法所有之概括犯意，(一)先於93年7月6日上午6時50分許
    ，在臺北縣新莊市○○路49 巷14號對面空地，持其所有客
    觀上足以對人之生命、身體、安全構成威脅，具有危險性而
    可供兇器使用之一字型螺絲起子1支，破壞己○○所有停放
    該處之車牌號碼889-MN號營業小客車左後方乘客座車門三角
    窗玻璃後（毀損部分未據告訴），進入車內竊取己○○所有
    置於車內之現金。(二)復於同年9月11日下午3時許，在臺北市
    ○○○路2段205巷1號前，持上揭工具以相同方式（毀損部
    分亦未據告訴），竊取丁○○置於車牌號碼D6 -036號營業
    小客車內之國民身分證、機車駕駛執照、健保卡各1張及現
    金新臺幣（下同）160元。嗣經警先後於93年7月6日上午8時
    50分及同年9月11日下午4時許接獲己○○、丁○○報案後，
    分別前往現場採集可疑指紋送請內政部警政署刑事警察局鑑
    驗結果，發現與該局檔存甲○○指紋卡指紋相符，始查悉上
    情。
二、案經臺北縣政府警察局新莊分局報請臺灣板橋地方法院檢察
    署檢察官偵查起訴，以及移送併案審理。
    理    由
一、按被告以外之人於審判外之言詞或書面陳述，除法律有規定
    者外，不得作為證據。又被告以外之人於審判外之陳述，經
    當事人於審判程序同意作為證據，法院審酌該言詞陳述或書
    面陳述作成時之情況，認為適當者，亦得為證據。當事人、
    代理人或辯護人於法院調查證據時，知有第159 條第1 項不
    得為證據之情形，而未於言詞辯論終結前聲明異議者，視為
    有前項之同意。又被告以外之人於偵查中向檢察官所為之陳
    述，除顯有不可信之情況者外，得為證據，刑事訴訟法第15
    9 條第1 項、第159 條之5 及第159 條之1 第2 項分別定有
    明文。查被告甲○○對於被害人己○○、丁○○於警詢時之
    陳述，在本院準備程序中經提示渠等筆錄並告以要旨，就證
    據能力一節均表示無意見，且未於本案言詞辯論終結前聲明
    異議，本院審酌被害人己○○、丁○○於警詢時之陳述係彼
    等於案發後數小時內就各自親身經歷之事實所為者，依其等
    陳述作成時之情況，並無不適當之情形，自均得為證據。次
    查，證人即被害人丁○○於偵查中經檢察官告知具結之義務
    及偽證之處罰後具結並就其親身經歷之事實而為陳述，且與
    其於警詢時陳述內容大致相符，並無顯不可信之情形，亦得
    為證據，合先敘明。
二、訊據被告固坦承攜帶螺絲起子破壞被害人己○○所有之前開
    營業用小客車車窗後入內行竊等情不諱，惟矢口否認有何如
    犯罪事實欄(二)所示竊取犯行，於原審辯稱：伊沒有到臺北市
    大同區犯案，這件在車子手把上都沒有驗到伊的指紋，只有
    在盒子上驗到指紋，而且這個盒子是從外面贈送的，又放了
    兩年多了，不太可能云云。經查：
  (一)被告對於如犯罪事實欄(一)所示攜帶螺絲起子竊盜犯行迭於警
    詢及本院審理時自白不諱，核與被害人己○○於警詢時指述
    情節相符，且經警將在被害人己○○所有之前開營業用小客
    車左後方乘客座車門三角窗玻璃旁板金上所採集之指紋3 枚
    、掌紋1 枚送內政部警政署刑事警察局鑑驗結果，確認與該
    局檔存被告指紋卡之右中指、右環指、右小指、右掌紋之指
    、掌紋相符，有該局93年9 月3 日刑紋字第09301775 78 號
    鑑驗書1 份附卷可參，足認被告此部分自白與事實相符，其
    持螺絲起子破壞被害人己○○所有之前開營業用小客車車窗
    後入內竊取現金之犯行堪以認定。
  (二)又被害人丁○○所有之上揭營業用小客車，於前述時間、地
    點，遭人以破壞營業小客車右後方乘客座車門三角窗玻璃後
    ，侵入車內竊取國民身分證、機車駕駛執照、健保卡各1 張
    及現金160 元等事實，業據被害人丁○○迭於警詢及偵查中
    證述明確，且經警據報前往案發現場，在置於該營業用小客
    車前座置物箱內之牙線盒上採集之指紋1 枚送內政部警政署
    刑事警察局以指紋電腦比對法、指紋特徵點比對法鑑驗結果
    ，確認與該局檔存被告指紋卡之右食指指紋相符，有臺北市
    政府警察局大同分局現場勘查報告、現場圖各1 份、採證照
    片9 幀及內政部警政署刑事警察局93年10月29日刑紋字第09
    30195951號鑑驗書1 份附卷可稽，而證人即被害人丁○○於
    偵查中證稱：該牙線盒子放1 年多了，從加油站拿來用，用
    完放到車子的置物箱內；盒子沒有給人家拿過或碰過，就放
    在置物箱內等語明確，被告亦於偵查中陳明未搭乘過被害人
    丁○○駕駛之前開計程車等語無訛，足證被告確曾進入被害
    人丁○○遭竊之上揭營業用小客車內並翻蒐車內財物無訛；
    被告雖矢口否認犯行，並以前開情詞置辯，惟其與被害人丁○○並不認識，亦無宿怨，此為渠二人一致陳明在卷，衡情
    被害人丁○○應無捏造遭竊事實及車內所遺被告指紋而故為
    誣陷之理，是被告所辯，諉無足採，應堪認定其即為破壞丁○○所有之上揭營業用小客車並入內行竊之人無疑。
  (三)綜上所述，本案事證明確，被告犯行堪以認定，應予依法論
    罪科刑。
三、查螺絲起子為足以殺傷人生命、身體之器械，顯為具有危險
    性之兇器（最高法院79年臺上字第5253號判例意旨參照）。
    是被告攜帶一字型螺絲起子破壞被害人己○○、丁○○所有
    之營業用小客車車窗後竊取車內財物，核其所為，均係犯刑
    法第321 條第1 項第3 款之攜帶兇器竊盜罪。被告先後2 次
    攜帶兇器竊盜行為，時間緊接，方法相同，所犯係犯罪構成
    要件相同之罪名，顯係基於概括犯意而為，為連續犯，應依
    刑法第56條規定論以一罪並加重其刑。公訴意旨雖未敘及被
    告所為如犯罪事實欄(二)所示之攜帶兇器竊盜犯行，然該部分
    事實與公訴人提起公訴之犯罪事實既具連續犯之裁判上一罪
    關係，應為起訴效力所及，且經檢察官移送併案審理（臺灣
    士林地方法院檢察署94年度偵字第1070號），本院自應併予
    審理。又被告前於88年間因施用第二級毒品案件，經臺灣板
    橋地方法院以88年度訴字第1517號判處有期徒刑7月確定；
    又於89年間因施用第二級毒品、偽造文書等案件，經上述法
    院分別以89年度易字第2774號、第3518號判處有期徒刑8月
    、3 月確定，該2罪經上述法院以90年度聲字第473號裁定應
    執行有期徒刑10月確定，並接續執行，於91年3月15日縮短
    刑期假釋出監，於91年4月18日縮刑期滿，假釋未經撤銷而
    以已執行完畢論，有臺灣高等法院被告前案紀錄表1件可稽
    ，其於5年以內再犯本案有期徒刑以上之罪，為累犯，應依
    刑法第47條規定遞予加重其到。原審詳加調查後，以被告犯
    連續加重竊盜罪，事證明確，援引刑法第56條、第321條第1
    項第3款、第47條規定，並審酌被告甫於92年間連續犯攜帶
    兇器竊盜罪，經原審法院以92年度易字第2699號判處有期徒
    刑1年確定，有該刑事判決1份附卷可查，猶不知悔悟，迭以
    相同手法再犯本案竊盜犯行，惡性非輕，對社會秩序之破壞
    亦鉅，兼衡其犯罪動機、目的、手段、所竊財物價值及犯罪
    後之態度等一切情狀，量處有期徒刑一年二月，另以被告所
    有持以行竊之一字型螺絲起子1支，雖未扣案，然無證據足
    資證明確已滅失，爰依刑法第38條第1項第2款規定宣告沒收
    ，認事用法，均無違誤，量刑亦屬妥適。檢察官上訴意旨以
    被告另犯附表示之竊盜罪，指摘原審判決不當，為無理由（
    詳後述），自應予駁回。
四、檢察官上訴併辦意旨略以：被告基於意圖為自己不法所有之
    概括犯意，於附表所示之時、地，竊取被害人辛○○、乙○○、戊○○、庚○○、丙○○等人所有如附表所示財物，因
    認被告涉犯刑法第320條第1項之普通竊盜罪嫌，且與本案公
    訴人提起公訴之犯罪事實有連續犯之裁判上一罪關係而移送
    併案審理等語。訊據被告堅決否認有何竊取如附表所示被害
    人所有財物犯行，辯稱：張嘉宏被抓時，因為東西在他家找
    到，他就隨便講一個人，91年伊還在關，怎麼可能是伊偷的
    ，當時張嘉宏會推給伊，可能是因為他要交保，而且伊又有
    欠他錢，張嘉宏92年底或93年初搬進去住的時候，伊去過一
    次而已，他住在那裡那麼久，出入又複雜，他怎麼知道是伊
    等語。經查，被害人辛○○、乙○○、戊○○、庚○○、丙○○等人先後於如附表所示時間、地點遭人竊取財物等事實
    ，亦據渠等於警詢時指述綦詳，並有贓物認領保管單6紙附
    卷可稽；嗣其等失竊之國民身分證、行車執照、駕駛執照、
    健保卡、技術士證等證件，經臺北縣政府警察局刑事警察隊
    於92年11月24日下午1時50分許，以張嘉宏涉違反毒品危害
    防制條例為由，持本院核發之搜索票前往其位於臺北縣板橋
    巿南雅西路1段10巷7弄10號5樓住處執行搜索時併予起獲，
    有本院搜索票、臺北縣政府警察局搜索扣押筆錄、刑警隊扣
    押物品目錄表各1件（均影本）存卷足憑，張嘉宏對之則迭
    於警詢及偵查中供稱該等證件是被告於92年10月底帶來的，
    當時渠跟伊分租，伊有看到渠帶1包行李來房間，查獲的房
    間是渠在使用等語，惟被告自89年9月8日起即入臺灣臺北戒
    治所執行強制戒治，於90年1月9日執行完畢旋入臺灣臺北監
    獄臺北分監執行如犯罪事實欄所示徒刑，至91年3月15日始
    假釋出監，此有臺灣高等法院被告前案紀錄表及出入監紀錄
    各1件附卷可憑，其自無於91年1月間竊取被害人辛○○所有
    財物之可能，是張嘉宏逕指前開為警搜得之他人證件均係被
    告竊取後攜至上揭搜索處所一節，顯非無疑，況被害人乙○○、戊○○、庚○○、丙○○於警詢時僅能指述渠等財物遭
    竊之事實，尚無法確認下手行竊之人，自無法僅憑證人張嘉
    宏有暇疵之指訴，逕認定被告有竊取如附表所示財物等行為
    ，復查無其他積極證據足認被告有併辦意旨所指竊盜犯行，
    自無法證明被告該部分犯罪，即與本案論罪科刑部分無何裁
    判上一罪關係，本院無從併予審究，自應退由檢察官另行依
    法處理。
據上論斷，應依刑事訴訟法第368條，判決如主文。
本案經檢察官郭弘佑到庭執行職務。
中　　華　　民　　國　　94　　年　 　7　　月　　29  　日
　　　　　　　　　刑事第三庭審判長法　官  楊照男
　　　　　　　　　　　　　　　    法　官  王詠寰
　　　　　　　 　 　　　　　　　　法　官  江振義
以上正本證明與原本無異。
不得上訴。
                                  書記官  劉文美
中　　華　　民　　國　　94　　年　　8　　月　　  2  　日
附錄本案論罪科刑法條：
中華民國刑法第321條
犯竊盜罪而有左列情形之一者，處六月以上、五年以下有期徒刑
：
一  於夜間侵入住宅或有人居住之建築物、船艦或隱匿其內而犯
    之者。
二  毀越門扇、牆垣或其他安全設備而犯之者。
三  攜帶兇器而犯之者。
四  結夥三人以上而犯之者。
五  乘火災、水災或其他災害之際而犯之者。
六  在車站或埠頭而犯之者。
前項之未遂犯罰之。
